【裁判字號】    97,簡上,46
【裁判日期】    970530
【裁判案由】    給付買賣價金    等
【裁判全文】
臺灣高雄地方法院民事判決              97年度簡上字第46號
上  訴  人  甲○○
被上訴  人  丙○○
訴訟代理人  乙○○
上列當事人間請求給付買賣價金等事件，上訴人對於民國96年8
月15日本院鳳山簡易庭96年度鳳簡字第807 號第一審判決提起上
訴，本院於97年5 月21日言詞辯論終結，判決如下：
    主  文
上訴駁回。
第二審訴訟費用由上訴人負擔。
    事實及理由
一、上訴人主張：被上訴人於民國95年6 月間承攬訴外人陳保泰
    就坐落高雄市○○區○○街38號房屋之改建工程（下稱系爭
    工程），而自95年8 月底起，向伊購買砂石等建材，並委由
    伊清運工程廢棄物，雙方約定按月結算貨款及清運費，詎被
    上訴人自95年11月起即藉詞拖延付款，迄今尚欠95年11月至
    96 年1月之貨款及清運費合計新台幣（下同）403,700 元，
    屢經催討未付，爰依買賣及承攬法律關係，請求被上訴人給
    付貨款及清運費。聲明：被上訴人應給付上訴人403,700 元
    ，及自起訴狀繕本送達被上訴人翌日起至清償日止，按年息
    5 %計算之利息。
二、被上訴人則以：伊未曾向上訴人購買砂石等建材或委由上訴
    人清運工程廢棄物，伊於95年6 月12日承攬系爭工程後，即
    於同年6 月18日將之轉包予訴外人高政任施作，並將工程款
    如期給付予高政任等語置辯。聲明：駁回上訴人之訴。
三、原審為上訴人敗訴之判決，上訴人不服，提起上訴，於本院
    聲明：（一）原判決廢棄。（二）被上訴人應給付上訴人40
    3,700 元，及自起訴狀繕本送達被上訴人翌日起至清償日止
    ，按年息5%計算之利息。被上訴人則聲明：駁回上訴。
四、兩造對下列事項不予爭執，並經證人陳保泰於原審到庭證述
    在卷（參原審卷第37-39 、76-80 頁），堪認為真實：被上
    訴人於95年6 月12日承攬訴外人陳保泰就坐落高雄市○○區
    ○○街38號房屋之改建工程。
五、本件爭點為：
（一）被上訴人是否有將系爭工程轉包予高政任？
（二）兩造間有無系爭工程建材買賣關係及工程廢棄物處理之承
      攬關係存在？
（三）上訴人請求被上訴人給付貨款及清運費，是否有理由？
六、本院得心證之理由如下：
（一）被上訴人是否將系爭工程轉包予高政任？
      被上訴人向陳保泰承攬之系爭工程，已於95年6 月18日轉
      包由高政任負責施作，另與之成立房屋增建工程承攬契約
      ，高政任負責進材料與僱工等情，業據證人即實際施作系
      爭房屋增建工程之高政任於原審到庭證述明確（參原審卷
      第76-80 頁），並有95年6 月18日房屋增建工程承攬合約
      書、追加修繕工程書及支付工程款收據24紙在卷可參（見
      原審卷第21-28 頁），是被上訴人確將系爭工程轉包予高
      政任之事實，堪以認定。
（二）兩造間有無系爭工程建材買賣關係及工程廢棄物處理之承
      攬關係存在？
  １、按當事人主張有利於己之事實者，就其事實有舉證之責任
      ，民事訴訟法第277 條前段定有明文。而主張法律關係存
      在之當事人，須就該法律關係發生所須具備之特別要件，
      負舉證之責任，最高法院48年臺上字第887 號著有判例可
      資參照。本件上訴人請求被上訴人給付買賣價金與承攬報
      酬，依前揭說明，其自應就兩造間存有買賣、承攬契約一
      事，負舉證之責。
  ２、本件上訴人提出估價單4 紙（見原審卷第4-5 頁）欲證明
      其與被上訴人間之系爭工程建材買賣關係及工程廢棄物處
      理之承攬關係存在，惟依卷附估價單上所載客戶名稱1 紙
      上係記載「陳先生」，顯非被上訴人，另3 紙雖記載「高
      先生」，惟僅憑「高先生」3 字，實無從判斷是被上訴人
      或高政任，況上訴人於本院審理時亦自承估價單是伊寫的
      ，其上「高先生」三字有的是伊寫的，有的是伊兒子寫的
      （見本院卷第59頁），是估價單既非被上訴人制作，其上
      亦無任何被上訴人之簽收字樣等，上訴人欲以估價單證明
      上開事項，顯有不足。再證人陳保泰雖曾証述被上訴人曾
      打電話請其代為簽收上訴人送來之砂石等建材，然縱有此
      情，被上訴人請陳保泰代收貨物原因或有多端，亦無從據
      此即遽認建材絕對是被上訴人向上訴人訂購，參以上訴人
      始終未能提出與被上訴人間之買賣、承攬書面契約或被上
      訴人訂貨、簽收之單據等，況且如前所述被上訴人向陳保
      泰承攬系爭工程後，既已於95年6 月18日轉包由高政任負
      責施作，則如仍由被上訴人與上訴人成立建材買賣契約及
      工程廢棄物處理承攬契約，亦與常情相悖，此外，上訴人
      就其與被上訴人間存有買賣、承攬契約一節，並無其他舉
      證，揆諸前揭說明，即難認被上訴人與上訴人間存有買賣
      、承攬契約關係，而負有給付買賣價金及承攬報酬之義務
      。
（三）上訴人請求被上訴人給付貨款及清運費，是否有理由？
      本院既已認定兩造間並未有買賣、承攬契約關係，則上訴
      人自無從請求被上訴人給付貨款及清運費。
七、綜上所述，上訴人主張其與被上訴人間成立買賣、承攬契約
    ，被上訴人並積欠買賣價金與承攬報酬403,700 元未付等語
    ，並未舉證以實其說，而難採信。被上訴人抗辯兩造間並無
    任何契約關係，其對上訴人不負有給付價金、報酬責任，應
    屬可信。從而，上訴人依買賣及承攬契約法律關係，請求被
    上訴人給付403,700 元，及自起訴狀繕本送達翌日起至清償
    日止按年息5%計算之利息，為無理由，應予駁回。原審為上
    訴人敗訴之判決，核無不合。上訴意旨猶執前詞指摘原判決
    不當，求予廢棄改判，為無理由，應予駁回。
八、據上論結，本件上訴為無理由，依民事訴訟法第436 條之1
    第3 項、第449 條第1 項、第78條，判決如主文。
中    華    民    國     97    年    5    月    30    日
                   民事鳳山分庭審判長法  官  楊富強
                                     法  官  呂憲雄
                                     法  官  林意芳
上為正本係照原本作成。
本判決不得上訴。
中    華    民    國     97    年    5    月    30    日
                                     書記官  陸艷娣


司法院資訊處製作；財團法人民間司法改革基金會備份。
